【裁判字號】    90,勞抗,2
【裁判日期】    900928
【裁判案由】    勞資爭議執行裁定事件
【裁判全文】
臺灣高等法院高雄分院民事裁定  九十年度勞抗字第二號
      抗  告  人  馬子謙即聖美嘉外語電腦短期補習班
右抗告人因與相對人甲○○間勞資爭議執行裁定事件，對於中華民國九十年八月二十
二日台灣高雄地方法院九十年勞執字第一四號所為裁定提起抗告，本院裁定如左：
      主      文
原裁定廢棄。
相對人之聲請駁回。
聲請及抗告程序費用由相對人負擔。
      理      由
一、抗告意旨略以：調解紀錄上未有伊之簽名，應視為調解不成立，且相對人與伊發
    生勞資糾紛後，竟向伊補習班之學生散佈伊財務狀況不佳，伊欲將補習班一半權
    利出租他人，並指伊有錯，相對人得到最後勝利等不實謠言，致伊補習班學生人
    心浮動，有些學生因而轉至其他補習班上課，而損害伊之權益，伊乃委請律師函
    請相對人出面解決，惟相對人未予置理，伊自不同意給付新台幣三萬元云云。
二、按勞資爭議經調解成立或仲裁者，當事人之一方不履行其義務時，他方當事人得
    向該管法院聲請裁定強制執行，固為勞資爭議處理法第三十七條第一項前段所明
    定。惟查相對人向原法院聲請裁定強制執行所提出之高雄市政府勞資爭議調解紀
    錄上，資方係由鄭秋星簽名，未有相對人之簽名，有該調解紀錄附卷為證；而鄭
    秋星雖出席高雄市政府勞資爭議調解委員會就兩造勞資爭議所召開之會議並作成
    調解方案，及在調解紀錄上代表資方簽名，惟鄭秋星遲未補寄抗告人之委任書，
    該會為完成程序而於九十年八月十三日函請抗告人考量簽署，並限於同年月十九
    日前擲回該會辦理，惟抗告人迄未簽署擲回，經該會依勞資爭議處理法第十八條
    規定，函覆兩造謂調解不成立等情，業經抗告人提出高雄市政府九十年八月三十
    日高市府勞二字第三四五０九號函附卷可稽。本件抗告人既未在調解紀錄簽名，
    而鄭秋星以抗告人名義與相對人作成之調解方案，亦未經抗告人之授權或承認，
    對於抗告人，自不生效力。是兩造間就勞資爭議調解未成立，相對人聲請裁定強
    制執行，即非有據，不應准許。原法院遽依相對人之聲請，准予強制執行，尚有
    未合。抗告意旨指摘原裁定不當，求予廢棄，為有理由，爰由本院廢棄原裁定，
    並駁回相對人之聲請。
三、據上論結，本件抗告為有理由，應依勞資爭議處理法第三十七條第三項、非訟事
    件法第八條第二項、第二十八條，民事訴訟法第四百九十二條第一項、第九十五
    條第七十八條，裁定如主文。
中      華      民      國    九十      年      九      月    二十八    日
                                      臺灣高等法院高雄分院民事第三庭
~B1審判長法官  張國彬
~B2      法官  鄭月霞
~B3      法官  徐文祥
右為正本係照原本作成。
如對本裁定再抗告，須於裁定送達後十日內向本院提出再抗告狀，並應繳納再抗告費
新台幣四十五元正。
中      華      民      國    九十      年      十      月      三      日
~B法院書記官  黃一秋
                                                                        Ｄ


司法院資訊處製作；財團法人民間司法改革基金會備份。
